sv: Fyllningstyp: Kola; Choklad; Dadelpasta; Fruktsylt; Hasselnötskräm; Marshmallow; Mint; Ingen fyllning; Nötsmör; Jordnötssmör; Pistagekräm; Vanilj; Övrigt
da: Fyldtype: Karamel; Chokolade; Daddelpasta; Frugtsyltetøj; Hasselnøddecreme; Skumfidus; Mynte; Intet fyld; Nøddesmør; Peanutbutter; Pistaciecreme; Vanilje; Andet
nl: Vulling type: Karamel; Chocolade; Dadelpasta; Vruchtenjam; Hazelnootcrème; Marshmallow; Munt; Geen vulling; Notenboter; Pindakaas; Pistachecrème; Vanille; Overig
vi: Loại nhân: Caramel; Sô-cô-la; Nhân chà là; Mứt trái cây; Kem hạt phỉ; Kẹo dẻo; Bạc hà; Không có nhân; Bơ hạt; Bơ đậu phộng; Kem hạt dẻ cười; Va-ni; Khác
cs: Typ náplně: Karamel; Čokoláda; Datlová pasta; Ovocný džem; Lískooříškový krém; Marshmallow; Máta; Bez náplně; Ořechové máslo; Arašídové máslo; Pistáciový krém; Vanilka; Jiné
tr: Dolgu türü: Karamel; Çikolata; Hurma ezmesi; Meyve reçeli; Fındık kreması; Marshmallow; Nane; Dolgu yok; Kuruyemiş ezmesi; Fıstık ezmesi; Antep fıstığı kreması; Vanilya; Diğer
ko: 필링 유형: 카라멜; 초콜릿; 대추야자 페이스트; 과일 잼; 헤이즐넛 크림; 마시멜로; 민트; 필링 없음; 견과류 버터; 땅콩 버터; 피스타치오 크림; 바닐라; 기타
bg-BG: Вид пълнеж: Карамел; Шоколад; Паста от фурми; Плодово сладко; Лешников крем; Маршмелоу; Мента; Без пълнеж; Ядково масло; Фъстъчено масло; Крем от шамфъстък; Ванилия; Други
lt-LT: Įdaro tipas: Karamelė; Šokoladas; Datulių pasta; Vaisių uogienė; Lazdynų riešutų kremas; Zefyrinė; Mėta; Be įdaro; Riešutų sviestas; Žemės riešutų sviestas; Pistacijų kremas; Vanilė; Kita
fi: Täytteen tyyppi: Karamelli; Suklaa; Taatelitahna; Hedelmähillo; Hasselpähkinäkreemi; Vaahtokarkki; Minttu; Ei täytettä; Pähkinävoi; Maapähkinävoi; Pistaasikreemi; Vanilja; Muu
fr: Type de garniture: Caramel; Chocolat; Pâte de dattes; Confiture de fruits; Crème de noisettes; Guimauve; Menthe; Sans fourrage; Beurre de noix; Beurre de cacahuète; Crème de pistache; Vanille; Autre
es: Tipo de relleno: Caramelo; Chocolate; Pasta de dátil; Mermelada de frutas; Crema de avellana; Malvavisco; Menta; Sin relleno; Mantequilla de nueces; Mantequilla de maní; Crema de pistacho; Vainilla; Otro
zh-TW: 餡料類型: 焦糖; 巧克力; 棗泥; 果醬; 榛果奶油; 棉花糖; 薄荷; 無餡; 堅果奶油; 花生醬; 開心果奶油; 香草; 其他
de: Füllart: Karamell; Schokolade; Dattelpaste; Fruchtmarmelade; Haselnusscreme; Marshmallow; Minze; Keine Füllung; Nussbutter; Erdnussbutter; Pistaziencreme; Vanille; Sonstige
en: Filling type: Caramel; Chocolate; Date paste; Fruit jam; Hazelnut cream; Marshmallow; Mint; No filling; Nut butter; Peanut butter; Pistachio cream; Vanilla; Other
ro-RO: Tipul de umplere: Caramel; Ciocolată; Pastă de curmale; Gem de fructe; Cremă de alune de pădure; Nalbă mare (marshmallow); Mentă; Fără umplutură; Unt de nuci; Unt de arahide; Cremă de fistic; Vanilie; Altele
zh-CN: 填充类型: 焦糖; 巧克力; 枣泥; 果酱; 榛子奶油; 棉花糖; 薄荷; 无夹心; 坚果酱; 花生酱; 开心果奶油; 香草; 其他
it: Tipo di riempimento: Caramello; Cioccolato; Pasta di datteri; Marmellata di frutta; Crema alla nocciola; Marshmallow; Menta; Senza ripieno; Burro di frutta a guscio; Burro di arachidi; Crema al pistacchio; Vaniglia; Altro
hr-HR: Vrsta punjenja: Karamela; Čokolada; Pasta od datulja; Voćni džem; Krema od lješnjaka; Marshmallow; Menta; Bez punjenja; Maslac od orašastih plodova; Maslac od kikirikija; Krema od pistacija; Vanilija; Ostalo
pt-PT: Tipo de enchimento: Caramelo; Chocolate; Pasta de tâmara; Compota de fruta; Creme de avelã; Marshmallow; Menta; Sem recheio; Manteiga de frutos secos; Manteiga de amendoim; Creme de pistácio; Baunilha; Outro
hu: Töltelék típusa: Karamell; Csokoládé; Datolyapaszta; Gyümölcslekvár; Mogyorókrém; Pillecukor; Menta; Nincs töltelék; Magvaj; Mogyoróvaj; Pisztáciakrém; Vanília; Egyéb
sl-SI: Vrsta polnjenja: Karamela; Čokolada; Datljeva pasta; Sadna marmelada; Lešnikova krema; Penice; Meta; Brez polnila; Maslo iz oreščkov; Kikirikijevo maslo; Pistacijeva krema; Vanilja; Drugo
th: ประเภทการบรรจุ: คาราเมล; ช็อกโกแลต; อินทผลัมกวน; แยมผลไม้; ครีมฮาเซลนัต; มาร์ชเมลโลว์; มินต์; ไม่มีไส้; เนยถั่ว; เนยถั่วลิสง; ครีมพิสตาชิโอ; วานิลลา; อื่นๆ
el: Τύπος πλήρωσης: Καραμέλα; Σοκολάτα; Πάστα χουρμά; Μαρμελάδα φρούτων; Κρέμα φουντουκιού; Marshmallow; Μέντα; Χωρίς γέμιση; Βούτυρο ξηρών καρπών; Φυστικοβούτυρο; Κρέμα φυστικιού; Βανίλια; Άλλο
ru: Тип начинки: Карамель; Шоколад; Финиковая паста; Фруктовый джем; Крем из фундука; Маршмэллоу; Мята; Без начинки; Ореховая паста; Арахисовая паста; Фисташковый крем; Ваниль; Другое
pt-BR: Tipo de recheio: Caramelo; Chocolate; Pasta de tâmara; Geleia de fruta; Creme de avelã; Marshmallow; Menta; Sem recheio; Manteiga de castanha; Pasta de amendoim; Creme de pistache; Baunilha; Outro
ja: 充填タイプ: キャラメル; チョコレート; デーツペースト; フルーツジャム; ヘーゼルナッツクリーム; マシュマロ; ミント; フィリングなし; ナッツバター; ピーナッツバター; ピスタチオクリーム; バニラ; その他
sk-SK: Typ náplne: Karamel; Čokoláda; Datľová pasta; Ovocný džem; Lieskovoorieškový krém; Penové cukríky; Mäta; Bez náplne; Orechové maslo; Arašidové maslo; Pistáciový krém; Vanilka; Iné
pl: Rodzaj wypełnienia: Karmelowe; Czekoladowe; Pasta daktylowa; Dżem owocowy; Krem z orzechów laskowych; Pianka marshmallow; Miętowe; Bez nadzienia; Masło orzechowe; Masło z orzeszków ziemnych; Krem pistacjowy; Waniliowe; Inne
nb: Fyllingstype: Karamell; Sjokolade; Daddelpasta; Fruktsyltetøy; Hasselnøttkrem; Marshmallow; Mynte; Uten fyll; Nøttesmør; Peanøttsmør; Pistasjkrem; Vanilje; Annet